臺灣高等法院刑事裁定
111年度抗字第1250號
抗  告  人
即受 刑 人  朱建星



上列抗告人因聲請定應執行刑案件，不服臺灣臺北地方法院111
年度聲字第1009號，中華民國111年6月30日裁定(聲請案號：臺
灣臺北地方檢察署111年度執聲字第912號)，提起抗告，本院裁
定如下：
    主  文
原裁定撤銷。
朱建星犯如附表所示各罪所處之刑，有期徒刑部分，應執行有期
徒刑參年拾月。
    理  由
一、原裁定意旨略以：抗告人即受刑人朱建星因犯如附表所示各
    罪，經判處如附表所示之刑確定，合於數罪併罰要件，且原
    審為其犯罪事實最後判決之法院，檢察官聲請就有期徒刑部
    分定其應執行之刑，於法並無不合，爰裁定應執行有期徒刑
    5年1月等語。
二、抗告意旨略以：受刑人在短時間內犯下多起詐欺罪，固咎由
    自取，但罪刑情狀尚嫌過苛，請重新裁定寬減刑期，以勵自
    新等語。
三、按數罪併罰之定應執行之刑，乃對犯罪行為人本身及所犯各
    罪之總檢視，除應考量行為人所犯數罪反應出之人格特性，
    並應權衡審酌行為人之責任與整體刑法目的，包含各別刑罰
    規範之目的、輕重罪間體系之平衡、整體犯罪非難評價、各
    行為彼此間之偶發性、與被告前科之關聯性、各行為所侵害
    法益之專屬性或同一性、數罪對法益侵害之加重效應、罪數
    所反映之被告人格特性與犯罪傾向、社會對特定犯罪行為處
    罰之期待等因素，在量刑權之法律拘束性原則下，依刑法第
    51條第5款之規定，採限制加重原則，以宣告各刑中之最長
    期為下限，各刑合併之刑期為上限，但最長不得逾30年，資
    為量刑自由裁量權之外部界限，並應受法秩序理念規範之比
    例原則、平等原則、責罰相當原則、重複評價禁止原則等自
    由裁量權之內部抽象價值要求界限之支配，使以輕重得宜，
    罰當其責，俾符合法律授與裁量權之目的，以區別數罪併罰
    與單純數罪之不同，兼顧刑罰衡平原則。
四、經查：
　㈠受刑人因犯如附表編號1至5所示各罪（合計58罪），經判處
    該附表編號所示之刑（其中編號1所示4罪，經原確定判決定
    其應執行刑為有期徒刑2年；編號2所示12罪，經原確定判決
    定其應執行刑為有期徒刑2年6月，併科罰金新臺幣6萬元；
    編號3所示29罪，經原確定判決定其應執行刑為有期徒刑2年
    8月；編號4所示10罪，經原確定判決定其應執行刑為有期徒
    刑2年6月；編號5所示3罪，經原確定判決定其應執行刑為有
    期徒刑1年5月）確定，有各該刑事判決書及本院被告前案紀
    錄表可稽。檢察官聲請就有期徒刑部分定其應執行刑（併科
    罰金部分，不在聲請範圍），原審法院審核後，認其聲請為
    正當，裁定受刑人所犯上開各罪所處之有期徒刑，應執行有
    期徒刑5年1月，其所定之執行刑固在各宣告刑之最長期以上
    、各刑合併之刑期以下，而未逾越刑法第51條第5款所定之
    外部性界限。
  ㈡然受刑人所犯如附表編號1至5所示各罪，罪數雖多達58罪，
    均是參與同一詐欺集團所犯，各罪之罪名相同，每次犯罪之
    手法、態樣亦類似，侵害法益類型主要為財產法益，且犯罪
    時間集中在109年9月4日至13日間，責任非難重複程度甚高
    ，各罪之刑期介於有期徒刑1年至1年8月間，若科以過高之
    執行刑，則於實際執行時，刑罰之邊際效應恐隨刑期而遞減
    ，行為人所生痛苦程度則因刑期而遞增，反不利於行為人復
    歸社會之可能。再者，受刑人對於所犯上開各罪，於審理時
    均坦承不諱，依其犯罪後之態度所呈現之反社會人格尚非甚
    為嚴重，且所犯罪數及牽涉被害人之人數雖多，但均是擔任
    同一詐欺集團外圍成員車手之角色，非屬集團核心成員，乃
    聽從上層成員指示反覆提領款項所犯，各罪間具密切之關聯
    性，可期待於施以適當刑罰後予以矯正，難謂僅因持續犯罪
    ，即認有執行重刑之必要。依前揭說明，自應於酌定應執行
    刑之際，考量上情並反映於所定刑度，俾貫徹罪刑相當原則
    ，以維護公平正義、法律秩序之理念及目的。原裁定雖敘及
    受刑人犯罪時間密集、在同一詐欺集團下持續所為、罪名相
    同、手法相近、侵害同類型之法益、刑罰之邊際效應等節，
    惟所定之執行刑高達5年1月，已達一般重罪之刑度，難認已
    充分考量受刑人所犯各罪之關聯性、其犯罪後態度所呈現之
    人格特性、對受刑人矯正之必要性等，所定之執行刑，難認
    允當。抗告意旨執此指摘原裁定不當，為有理由，應由本院
    撤銷之，且為免發回原審法院重新裁定，徒增司法資源之浪
    費，爰由本院自為裁定，審酌受刑人犯罪之具體情節、行為
    次數、所犯罪質、各罪彼此間之關聯性、犯罪期間、犯罪後
    態度所呈現之人格特性、對受刑人矯正之必要性等，對於受
    刑人所犯數罪為整體非難評價，並考量刑罰經濟、定應執行
    刑之恤刑目的，及受刑人前定應執行刑之內部界限等，定其
    應執行之刑如主文第二項所示。
據上論斷，應依刑事訴訟法第413條，刑法第53條、第51條第5款
，裁定如主文。
中　　華　　民　　國　　111 　年　　8 　　月　　26　　日
              　　刑事第六庭    審判長法　官  劉方慈
                                      法　官  許曉微
                                      法　官  朱嘉川
以上正本證明與原本無異。      
如不服本裁定，應於收受送達後5日內向本院提出抗告狀。
                                      書記官  尤朝松
中　　華　　民　　國　　111 　年　　8 　　月　　30　　日
附表：
編號  １ ２ ３ 罪名  加重詐欺 加重詐欺 加重詐欺 宣告刑  有期徒刑1年1月（3次） 有期徒刑1年4月（1次） 有期徒刑1年1月，併科罰金新臺幣1萬元（8次） 有期徒刑1年2月，併科罰金新臺幣1萬元（4次） 有期徒刑1年2月（17次） 有期徒刑1年4月（9次） 有期徒刑1年6月（2次） 有期徒刑1年8月（1次） 犯罪日期  109年9月5日至同年月6日 109年9月5日、同年月10日至同年月12日 109年9月4日、同年月10日至同年月13日 偵查機關／年度案號  臺灣士林地方檢察署109年度偵字第16134、18632、19331號 臺灣士林地方檢察署110年度偵字第922、3919、7243號 臺灣臺北地方檢察署109年度偵字第29172、30500、31415、31536號、110年度偵字第265、224號 最後事實審 法院 臺灣士林地方法院 臺灣士林地方法院 臺灣臺北地方法院  案號 110年度審金訴字第3號 110年度審金訴字第363號 110年度審訴字第183、524號  判決日期 110年3月22日 110年8月17日 110年11月16日 確定判決 法院 臺灣士林地方法院 臺灣士林地方法院 臺灣臺北地方法院  案號 110年度審金訴字第3號 110年度審金訴字第363號 110年度審訴字第183、524號  判決確定日期 110年5月5日 110年9月27日 110年12月21日 是否為得易科罰金之案件  否 否 否 備註  ⑴臺灣士林地方檢察署110年度執字第2659號 ⑵編號１經定應執行有期徒刑2年確定（臺灣士林地方法院110年度審金訴字第3號判決） ⑴臺灣士林地方檢察署110年度執字第3927號 ⑵編號２經定應執行有期徒刑2年6月確定（臺灣士林地方法院110年度審金訴字第363號判決） ⑶同判決諭知併科罰金之罰金刑部分，不在本件定應執行刑範圍 ⑴臺灣臺北地方檢察署111年度執字第439號 ⑵編號３經定應執行有期徒刑2年8月確定（臺灣臺北地方法院110年度審訴字第183、524號判決） 

編號  ４ ５ （以下空白） 罪名  加重詐欺 加重詐欺  宣告刑  有期徒刑1年（2次） 有期徒刑1年1月（2次） 有期徒刑1年2月（5次） 有期徒刑1年4月（1次） 有期徒刑1年（1次） 有期徒刑1年1月（1次） 有期徒刑1年2月（1次）  犯罪日期  109年9月6日至同年月8日 109年9月7日、同年月10日  偵查機關／年度案號  臺灣士林地方檢察署110年度偵字第10849號 臺灣臺北地方檢察署110年度偵字第35153號  最後事實審 法院 臺灣士林地方法院 臺灣臺北地方法院   案號 110年度審金訴字第644號 111年度審訴字第15號   判決日期 110年12月30日 111年4月21日  確定判決 法院 臺灣士林地方法院 臺灣臺北地方法院   案號 110年度審金訴字第644號 111年度審訴字第15號   判決確定日期 111年2月7日 111年5月24日  是否為得易科罰金之案件  否 否  備註  ⑴臺灣士林地方檢察署111年度執字第1265號 ⑵編號４經定應執行有期徒刑2年6月確定（臺灣士林地方法院110年度審金訴字第644號判決） ⑴臺灣臺北地方檢察署111年度執字第2758號 ⑵編號５經定應執行有期徒刑1年5月確定（臺灣臺北地方法院111年度審訴字第15號判決）